# 请教陈版原材料过时报废的账务处理

提问人：QQ_9E71B7 时间：2016-07-05 18:07:12
由于行业更新换代原因，原材料过时，报废作为废品卖了一点钱，请问怎么进行账务处理？现在的思路有如下： 思路 1 ：属于存货减值，应该计提减值，然后核销，卖废品收入进营业外收入。 思路 2 ：属于某种意义上的管理不善，原材料账面价值-卖废品收入的净额进管理费用。
还是说以上都不对呢？多谢

回答人：chenyiwei
首先请确保此前每一年末都对此类原材料依据当时可获得的信息计提了适当的跌价准备。在此前提下，本期处置计提了跌价准备的原材料时，应采用如你所说的“思路1”的处理方式。如果导致减值的因素在本期期初尚不存在，完全是本期内新发生的事项（个人感觉这种可能性不大），则应采用你说的“思路2”。

提问人：苹果宝贝 007 时间：2017-06-06 15:36:59
请问陈版主，原材料报废 进项税额的处理？

回答人：chenyiwei
如果不是非正常损失即“因管理不善造成被盗、丢失、霉烂变质的损失”，则无需进项税额转出。